【裁判字號】    95,易,908
【裁判日期】    951003
【裁判案由】    毒品危害防制條例
【裁判全文】
臺灣臺中地方法院刑事判決               95年度易字第908號
公  訴  人  臺灣臺中地方法院檢察署檢察官
被      告  甲○○
                    樓
上列被告因違反毒品危害防制條例案件，經檢察官提起公訴（95
年度偵字第6119號），本院判決如下：
    主  文
甲○○持有第一級毒品，累犯，處有期徒刑肆月，如易科罰金，
以參佰元折算壹日，扣案之第一級毒品海洛因壹包（淨重壹點零
陸公克，空包裝重零點參壹公克）沒收銷燬之。
    犯罪事實
一、甲○○之素行欠佳，曾因搶奪、施用第一級毒品及頂替罪，
    經臺灣南投地方法院以民國90年度訴字第 353號、91年度訴
    字第 251號及91年度訴字第605號分別判處有期徒刑2年、10
    月及6月（如易科罰金，以三百元折算1日）確定，並經同院
    以92年度聲字第136號裁定合併定應執行刑為有期徒刑3年確
    定後，入監執行，於94年 4月11日縮刑期滿執行完畢出監。
    詎其猶不知悔改，緣其明知海洛因為第一級毒品，不得持有
    ，竟仍自前開有期徒刑之執行完畢後 5年內之某時點起，持
    有第一級毒品海洛因 1包（淨重1.06公克，空包裝重0.31公
    克），將之藏放在臺中縣烏日鄉○○村○○街41巷26號 2樓
    居處之房間衣櫃內。嗣於94年11月19日下午 1時50分許，為
    警在其上址居處內執行搜索時查獲，並扣得該包海洛因。
二、案經臺中縣警察局烏日分局報告臺灣臺中地方法院檢察署檢
    察官偵查起訴。
    理  由
一、訊據被告甲○○固不否認員警於94年11月19日在其居處執行
    搜索後，曾向其出示 1包海洛因之事實，惟矢口否認該包海
    洛因為其所持有，辯稱：員警於搜索時，伊並未在場，而係
    在客廳泡茶，不知該包海洛因是否為員警刻意之栽贓云云。
    惟查：員警於94年11月19日下午 1時35分許接獲線報前往臺
    中縣烏日鄉○○村○○街41巷26號 2樓時，係經由被告之兄
    乙○○之同意入內執行搜索，被告亦同意員警執行搜索，且
    均於搜索扣押筆錄上簽名表示同意等情，業據證人乙○○於
    警詢（證人乙○○稱其於警詢中所言均屬實在，且係出於自
    由意志，依刑事訴訟法第159條之2之規定及舉重以明輕之法
    則，應認為具有證據能力）及本院審理中證述甚詳，復為被
    告所不否認（見本院審判筆錄第 8頁），且有臺中縣警察局
    烏日分局搜索扣押筆錄在卷足憑。而員警於被告之房內執行
    搜索時，被告雖未隨同進入，證人乙○○則全程在場，且親
    見員警自被告房內之衣櫃中，取出以衛生紙包裹之白色塊狀
    物體，此亦據證人乙○○證述明確。嗣該白色之塊狀物體，
    經送請法務部調查局鑑定結果，認確實含有第一級毒品海洛
    因之成分，淨重1.06公克，空包裝重0.31公克等情，亦有法
    務部調查局95年2月23日調科壹字第120017284號鑑定通知書
    1份附卷可稽（附於毒偵字第135號卷中）。被告雖以前詞置
    辯，然該包海洛因既係自被告房內之衣櫃中取出，且該衣櫃
    除被告外，平常應鮮有人會動用，被告之家中更除被告外，
    他人均無施用毒品之行為或可能（見本院審判筆錄第 4頁至
    第 6頁證人乙○○之證述），被告猶辯稱：並未持有該包海
    洛因云云，要無可採。本件事證明確，被告犯行堪以認定。
二、核被告甲○○所為，係犯毒品危害防制條例第11條第 1項之
    持有第一級毒品罪。另按被告行為後，刑法關於累犯之規定
    ，業自原規定之第47條「受有期徒刑之執行完畢，或受無期
    徒刑或有期徒刑一部之執行而赦免後，五年以內再犯有期徒
    刑以上之罪者，為累犯，加重本刑至二分之一」，修正為第
    47 條第1項之「受徒刑之執行完畢，或一部之執行而赦免後
    ，五年以內故意再犯有期徒刑以上之罪者，為累犯，加重本
    刑至二分之一」；另刑法第41條第 1項前段關於易科罰金之
    規定，亦自原規定之「犯最重本刑為五年以下有期徒刑以下
    之刑之罪，而受六個月以下有期徒刑或拘役之宣告，因身體
    、教育、職業、家庭之關係或其他正當事由，執行顯有困難
    者，得以一元以上三元以下折算一日，易科罰金」（另依修
    正前罰金罰鍰提高標準條例第 2條前段之規定，就其原定數
    額提高為以100倍折算1日），修正為「犯最重本刑為五年以
    下有期徒刑以下之刑之罪，而受六個月以下有期徒刑或拘役
    之宣告者，得以新臺幣一千元、二千元或三千元折算一日，
    易科罰金」，並均自95年7月1日起施行。比較修正前後之規
    定：(一)就累犯之規定言，被告既曾因搶奪、施用第一級毒品
    及頂替罪，經臺灣南投地方法院以90年度訴字第 353號、91
    年度訴字第251號及91年度訴字第 605號分別判處有期徒刑2
    年、10月及6月（如易科罰金，以三百元折算1日）確定，並
    經同院以92年度聲字第 136號裁定合併定應執行刑為有期徒
    刑3 年確定後，入監執行，甫於94年 4月11日縮刑期滿執行
    完畢，有其臺灣高等法院被告前案紀錄表在卷可按，其於受
    有期徒刑之執行完畢後 5年內，再犯本件之持有第一級毒品
    罪，無論依新舊法之規定，均應構成累犯；(二)就易科罰金之
    規定言，則以舊法規定之折算標準較有利於被告。是比較新
    舊法規定之結果，新法之規定，既無更有利於被告之情形存
    在，自應依刑法第2條第1項前段之規定，適用被告行為時之
    法律，即修正前刑法第47條之規定，認定被告為累犯，而依
    法加重其刑，且於宣告 6個月以下有期徒刑或拘役刑時，依
    修正前刑法第41條第 1項前段之規定，定其易科罰金之折算
    標準。爰審酌被告之素行欠佳，犯後亦未能坦承犯行，及其
    持有海洛因之數量等一切情狀，予以量處如主文所示之刑，
    ，並諭知易科罰金之折算標準，以示懲儆。至扣案之海洛因
    1 包（淨重1.06公克，空包裝重0.31公克），為查獲之第一
    級毒品，應依毒品危害防制條例第18條第 1項前段沒收銷燬
    之。
據上論斷，應依刑事訴訟法第299條第1項前段，毒品危害防制條
例第11條第1項、第18條第1項前段，刑法第11條、第2條第1項前
段、（修正前）第47條、第41條第 1項前段，修正前罰金罰鍰提
高標準條例第2條，判決如主文。
本案經檢察官郭景東到庭執行職務。
中    華    民    國    95    年    10     月    3    日
                臺灣臺中地方法院刑事第六庭
                    審判長法  官  簡 源 希
                          法  官  林 念 祖
                          法  官  鄧 敏 雄
上正本證明與原本無異
如不服本判決，應於送達後十日內向本院提出上訴狀（須附繕本
），上訴於臺灣高等法院臺中分院。
                          書記官  黃 士 益
中    華    民    國    95    年    10    月    3     日
附錄本案論罪科刑法條全文：
毒品危害防制條例第11條第1項
持有第一級毒品者，處3年以下有期徒刑、拘役或新臺幣5萬元以
下罰金。


司法院資訊處製作；財團法人民間司法改革基金會備份。
